# 求助chenyiwei老师关于无形资产资本化的问题

提问人：jo 的大头 时间：2015-05-24 17:28:11
我公司与外部研发机构合作研发了一个专利，专利权在我公司名下。现在想将该专利权做进公司的无形资产中。能否将支付给外部研发机构的费用资本化作为无形资产的入账价值。是否还要区分研究阶段和开发阶段，因为不好区分，能否理解为在支付给外部研发机构的时候我们就认为已经进入了开发阶段，所以全部资本化。求赐教，谢谢老师

回答人：chenyiwei
请参考《瑞华研究 2010 ～ 2014 汇编》中的以下问题解答： 问题1-2-1（外包的开发活动的相关支出的资本化问题） 问题1-2-3（关于委托开发的技术能否资本化的问题）